【裁判字號】    95,訴,1946
【裁判日期】    951207
【裁判案由】    違反槍砲彈藥刀械管制條例等
【裁判全文】
臺灣桃園地方法院刑事判決              95年度訴字第1946號
公  訴  人  臺灣桃園地方法院檢察署檢察官
被      告  乙○○
                    （另案現於台灣桃園監獄執行中）
指定辯護人  本院公設辯護人甲○○
上列被告因違反槍砲彈藥刀械管制條例案件，經檢察官提起公訴
（95年度偵字第15731 號），本院判決如下：
    主  文
乙○○未經許可持有可發射子彈具有殺傷力之改造玩具手槍，累
犯，處有期徒刑參年肆月，併科罰金新臺幣捌萬元，罰金如易服
勞役，以新台幣貳仟元折算壹日。
扣案仿ＢＥＲＥＴＴＡ廠84型改造玩具手槍壹支（含彈匣壹個）
（槍枝管制編號：0000000000號）、具有殺傷力之子彈壹顆，均
沒收。
    事  實
一、乙○○前於民國九十年間因竊盜案件，經本院判處有期徒刑
    八月確定，於九十一年三月十七日執行完畢；又於九十二年
    間因竊盜、偽造文書案件，經本分別判處有期徒刑五月、四
    月，經本院裁定應執行有期徒刑八確定，於九十三年一月二
    十二日執行完畢。
二、乙○○猶不知悔改，明知不詳姓名、年籍綽號「阿國」之成
    年男子所售賣之仿ＢＥＲＥＴＴＡ廠84型半自動手槍製造已
    換裝土造金屬槍管改造而成之可發射子彈具有殺傷力之改造
    玩具手槍一把（含彈匣一個）（槍枝管制編號：0000000000
    號）、具有殺傷力之土造子彈二顆（均具直徑七點八MM金屬
    彈頭），屬槍砲彈藥刀械管制條例管制之槍、彈，非經中央
    主管機關許可，不得持有，竟基於未經許可持有具有殺傷力
    改造玩具手槍及子彈之犯意，於九十五年七月二十三日某時
    許，在桃園縣大溪鎮○○○○道附近某加油站廁所內，以新
    臺幣（下同）二萬元之價格購買取得上開可發射子彈具有殺
    傷力之改造玩具手槍一支（含彈匣一個）及具有殺傷力之土
    造子彈二顆，並自斯時起，至九十五年七月二十四日二十二
    時十五分許止，未經許可持有之。嗣於九十五年七月二十四
    日二十二時十五分許，在桃園縣中壢市陸光六村二九號前，
    乙○○隨身攜帶上開槍、彈，欲搭乘其不知情之友人張光華
    所駕駛之車牌號碼B3-2566 號自小客車時為警查獲，並經警
    扣得上開具有殺傷力之改造玩具手槍一支、具殺傷力之子彈
    二顆。上開扣案具殺傷力之子彈二顆，嗣經鑑定試射一顆。
三、案經桃園縣政府警察局大溪分局報由台灣桃園地方法院檢察
    署檢察官偵查起訴。
    理  由
一、上開犯罪事實，業據被告於警詢及本院審理時坦承不諱；其
    於檢察官訊問時，除對於其購買取得上開槍、彈之時間及上
    開槍枝是否具有殺傷力一節外，對於其餘事實，亦坦承不諱
    ；並有上開其購入、持有之仿ＢＥＲＥＴＴＡ廠84型改造玩
    具手槍一支（含彈匣一個）（槍枝管制編號：0000000000號
    ）、子彈二顆扣案；槍、彈及查獲情形照片十三幀在卷足證
    。扣案之改造玩具手槍一支、子彈二顆，經送內政部警政署
    刑事警察局鑑定，鑑定結果為：送鑑改造手槍一枝（槍枝管
    制編號：0000000000號），認係仿ＢＥＲＥＴＴＡ廠84型半
    自動手槍製造之槍枝，換裝土造金屬槍管而成之改造手槍，
    機械性能良好，可擊發適用之子彈，認具殺傷力；送鑑子彈
    二顆，認均係土造子彈，均具直徑七點八MM之金屬彈頭，經
    採樣一顆試射，可擊發，認具殺傷力等情，亦有該局九十五
    年八月二十三日刑鑑字第0950113948號槍彈鑑定書一份附卷
    可稽。
二、被告雖於檢察官訊問時陳稱：我係於九十五年七月二十二日
    中午某時許，在上址，向「阿國」購入上開槍、彈云云，然
    被告於警詢時即已陳明上開槍、彈，係「前天」於上址購得
    等情，而該次警詢時間為九十五年七月二十五日，依此推算
    其所稱之「前天」，即應為九十五年七月二十三日；而被告
    於本院訊問時，亦再次確認其購得上開槍、彈之正確時間為
    九十五年七月二十三日無誤，是其於檢察官訊問時所稱其購
    買該槍、彈之時間，顯然有誤，尚難採信，自應以其於警詢
    及本院審理時所陳其於九十五年七月二十三日，在上址，購
    買取得上開槍、彈等情，為可採信。另被告雖於檢察官訊問
    時曾辯稱：我向「阿國」購入上開槍、彈時，「阿國」說該
    槍是道具槍，不能擊發云云，然其於警詢時僅稱：我購得之
    槍枝尚未使用，所以我不知道有無殺傷力等語，參以被告自
    陳係以二萬元購得該槍、彈，若僅係道具槍，何有可能以此
    價格購得，被告於檢察官訊問時所辯已難盡信；而上開槍枝
    經送鑑定結果確實具有殺傷力等情，業如前述，而被告於上
    開槍枝鑑定結果出爐後之本院審理時亦已坦承上開槍枝具有
    殺傷力等情，是被告於檢察官訊問時所辯稱：我向「阿國」
    購入上開槍、彈時，「阿國」說該槍是道具槍，不能擊發云
    云，顯屬卸責之詞，難以採信。被告係於上開時、地，以二
    萬元之代價，向「阿國」購入、持有上開具有殺傷力之槍、
    彈之事實，已堪認定。
三、本件事證明確，被告犯行洵堪認定。
四、論罪科刑部分：
(一)、核被告所為，係犯槍砲彈藥刀械管制條例第八條第四項之未
    經許可持有可發射子彈具有殺傷力之改造玩具手槍罪、同條
    例第十二條第四項之未經許可持有子彈罪。被告同時持有上
    開手槍、子彈，係以一行為同時觸犯數罪名，屬想像競合犯
    ，應從一重之未經許可持有可發射子彈具有殺傷力之改造手
    槍罪處斷。查被告前於九十年間因竊盜案件，經本院判處有
    期徒刑八月確定，於九十一年三月十七日執行完畢；又於九
    十二年間因竊盜、偽造文書案件，經本分別判處有期徒刑五
    月、四月，經本院裁定應執行有期徒刑八確定，於九十三年
    一月二十二日執行完畢，此有台灣桃園地方法院檢察署刑案
    資料查註紀錄表、台灣高等法院被告前案紀錄表各一份在卷
    可稽。其於受前開有期徒刑執行完畢後，五年內再犯本件有
    期徒刑以上之刑之罪，為累犯，應依刑法第四十七條第一項
    規定，依法加重其刑。審酌被告有上開前科情形，素行非佳
    ，其本案持有具有殺傷力之改造手槍一枝、土造子彈二顆，
    數量非多，及其犯後坦承之態度等一切情狀，而量處如主文
    所示之刑，並依刑法第四十二條第三項前段規定，諭知罰金
    刑部分之易服勞役折算標準。
(三)、扣案可發射子彈具有殺傷力之改造玩具手槍一把（含彈匣一
    個）（槍枝管制編號：0000000000號）、土造子彈一顆，均
    屬違禁物，均依修正後刑法第三十八條第一項第一款之規定
    ，宣告沒收。扣案之另一顆土造子彈，業於送鑑定時經試射
    ，已不具子彈功能，不具殺傷力，有上引之內政部警政署刑
    事警察局鑑定書可證，已非屬違禁物，不得宣告沒收。
據上論斷，應依刑事訴訟法第二百九十九條第一項前段，槍砲彈
藥刀械管制條例第八條第四項、第十二條第四項，刑法第十一條
前段、第五十五條、第四十七條第一項、第四十二條第三項前段
、第三十八條第一項第一款，判決如主文。
本案經檢察官徐文豪到庭執行職務。
中    華    民    國    95    年    12    月    7     日
                     刑事第三庭審判長法  官  謝順輝
                                     法  官  鄭吉雄
                                     法  官  尹  良
上正本證明與原本無異。
如不服本判決，應於判決送達後10日內向本院提出上訴狀 (應附
繕本)， 上訴於臺灣高等法院。
                                     書記官  廖宜政
中    華    民    國    95    年    12    月    7     日
附錄：論罪科刑法條
槍砲彈藥刀械管制條例第8條
未經許可，製造、販賣或運輸鋼筆槍、瓦斯槍、麻醉槍、獵槍、
空氣槍或第4 條第1 項第1 款所定其他可發射金屬或子彈具有殺
傷力之各式槍砲者，處無期徒刑或5 年以上有期徒刑，併科新臺
幣1 千萬元以下罰金。
未經許可，轉讓、出租或出借前項所列槍枝者，處5 年以上有期
徒刑，併科新臺幣1 千萬元以下罰金。
意圖供自己或他人犯罪之用，而犯前二項之罪者，處無期徒刑或
 7 年以上有期徒刑，併科新臺幣 1 千萬元以下罰金。
未經許可，持有、寄藏或意圖販賣而陳列第1 項所列槍枝者，處
3 年以上10年以下有期徒刑，併科新臺幣700 萬元以下罰金。
第1 項至第3 項之未遂犯罰之。
槍砲彈藥刀械管制條例第12條
未經許可，製造、販賣或運輸子彈者，處 1 年以上 7 年以下有
期徒刑，併科新台幣 500 萬元以下罰金。
未經許可，轉讓、出租或出借子彈者，處 6 月以上 5 年以下有
期徒刑，併科新台幣 300 萬元以下罰金。
意圖供自己或他人犯罪之用，而犯前二項之罪者，處3 年以上10
年以下有期徒刑，併科新台幣700 萬元以下罰金。
未經許可，持有、寄藏或意圖販賣而陳列子彈者，處5 年以下有
期徒刑，併科新台幣300 萬元以下罰金。
第 1 項至第 3 項之未遂犯罰之。


司法院資訊處製作；財團法人民間司法改革基金會備份。
